【裁判字號】    97,易,140
【裁判日期】    970409
【裁判案由】    毒品危害防制條例等
【裁判全文】
臺灣基隆地方法院刑事判決               97年度易字第140號
公  訴  人  臺灣基隆地方法院檢察署檢察官
被      告  丙○○
                      2樓送.
上列被告因違反毒品危害防制條例等案件，經檢察官提起公訴（
97年度偵緝字第57號、97年度毒偵字第348號），被告就被訴事
實為有罪之陳述，經本院裁定以簡式審判程序審理，本院判決如
下：
    主  文
丙○○共同攜帶兇器竊盜，累犯，處有期徒刑柒月；又施用第二
級毒品，累犯，處有期徒刑肆月；應執行有期徒刑玖月。
    事  實
一、丙○○曾於民國94年間因竊盜案件，經本院以94年度易字第
    298號判決判處有期徒刑2年確定，於96年4月26日因縮短刑
    期假釋出獄，於96年8月27日假釋期滿，未經撤銷假釋，其
    未執行之刑以已執行論而執行完畢，猶不知悔改，於96年10
    月18日凌晨3時許之夜間，夥同友人袁志恆（由經臺灣基隆
    地方法院檢察署檢察官另案起訴），共同意圖為自己不法之
    所有，並基於竊盜之犯意聯絡及行為分擔，侵入基隆市○○
    區○○路177巷45號無人居住之「慈雲寺」後，在1樓櫃台處
    未上鎖之抽屜內先共同竊得屬「慈雲寺」廟產之剪刀1支，
    再持此客觀上對人生命、身體具有危險性屬於兇器之剪刀為
    工具，撬開其他3個上鎖之抽屜後，接續竊取抽屜內亦屬「
    慈雲寺」廟產之現金新台幣（下同）8千6百元，及「慈雲寺
    」職員甲○○所有之行動電話手機2支（分別為MOTOROLLA及
    SAMSUNG牌）、上開手機電池充電器2支及電池1個，2人於竊
    取得手後，將前開作案用剪刀隨手留在現場，現金由丙○○
    及袁志恆朋分花用殆盡，行動電話手機、充電器及電池等物
    則歸袁志恆所有。嗣為「慈雲寺」工作人員發現失竊後，將
    寺方失竊時、地之監視錄影帶提供警方偵辦，警方遂依據監
    視錄影帶畫面查悉袁志恆、丙○○涉嫌，而分別傳喚袁志恆
    、丙○○到案，經丙○○、袁志恆先後坦承犯行而查獲，並
    自袁志恆處起出贓物行動電話手機2支、手機電池充電器2支
    及電池1個（已發還甲○○）。
二、丙○○前因3次施用第二級毒品案件，均經觀察、勒戒後，
    均認無繼續施用毒品傾向，先後於88年5月21日、89年3月1
    日、94年12月6日執行完畢釋放出所，並由臺灣基隆地方法
    院檢察署檢察官於88年5月15日以88年偵字第1410號、於89
    年2月29日以89年度毒偵字第277號、於94年11月30日以94年
    度毒偵字第2209、2221、2636號為不起訴處分確定在案，詎
    丙○○猶不知悔改，在最後1次觀察勒戒執行完畢釋放後5年
    內於96年10月21日晚上某時，在基隆市安樂市場之公共廁所
    內（起訴書誤載96年10月22日下午6時30分許往前回溯96小
    時內之不詳時點，在不詳處所，此部分業經蒞庭檢察官當庭
    更正），以將安非他命置入吸食器燒烤之方式，施用第二級
    毒品安非他命、甲基安非他命1次。嗣警方於同日上午因前
    開竊盜案件通知丙○○到案說明時，丙○○自白曾有施用毒
    品安非他命情事（僅自白有施用安非他命，並未自白施用時
    間、地點、方式、次數），經丙○○同意，由警方對丙○○
    採尿送驗，結果呈安非他命類陽性反應，警方並因而查悉上
    情。
三、案經臺灣基隆地方法院檢察署檢察官自動檢舉簽分及基隆市
    警察局第四分局報告臺灣基隆地方法院檢察署檢察官偵查起
    訴。
    理  由
壹、程序事項：
一、按最重本刑為3年以下有期徒刑、拘役或專科罰金之罪，以
    及刑法第321條之竊盜罪，經第二審判決者，不得上訴於第
    三審法院，刑事訴訟法第376條第1款、第2款定有明文。又
    除簡式審判程序、簡易程序及第376條第1款、第2款所列之
    罪之案件外，第一審應行合議審判，96年3月21日總統公布
    、同年月23日施行之刑事訴訟法第284條之1亦有明文。茲查
    被告丙○○係犯刑法第321條之竊盜罪，又另犯毒品危害防
    制條例第10條第2項之施用第二級毒品罪，為最重本刑為3年
    以下有期徒刑之罪，依上開規定得行獨任審判，合先敘明。
二、本案被告丙○○所犯者非為死刑、無期徒刑、最輕本刑為3
    年以上有期徒刑之罪或高等法院管轄之第一審案件，其於準
    備程序進行中，先就被訴事實為有罪之陳述，經告知其簡式
    審判程序之旨，並聽取公訴人、被告之意見後，本院業已依
    刑事訴訟法第273條之1第1項規定，裁定以簡式審判程序進
    行本案之審理。
貳、實體事項：
一、竊盜部分
    上開竊盜之犯罪事實，業據被告丙○○於警詢、偵查及本院
    準備程序及審理時自白不諱，核與共同被告袁志恆於警詢、
    偵訊之自白相符，且經證人即被害人甲○○於警詢時證述明
    確，並有贓物認領保管單、犯罪現場監視錄影帶擷取之照片
    4張、查獲贓物之現場及贓物照片5張等物在卷可佐，被告之
    自白與事實相符，可以採信。
二、施用毒品部分
    上揭施用第二級毒品之事實，業據被告於本院準備程序及審
    理時自白，而被告於96年10月22日下午6時30分許為警採集
    尿液檢體，送台灣尖端先進生技醫藥股份有限公司以酵素免
    疫分析法初步檢驗、以氣相層析質譜儀法為確認檢驗之結果
    ，呈安非他命類陽性反應（安非他命檢出濃度1260ng／ml、
    甲基安非他命檢出濃度3592ng／ml），有該公司96年11月22
    日之濫用藥物檢驗報告、基隆市警察局第四分局偵辦毒品案
    件尿液檢體對照表在卷可考，足見被告於本院準備程序及審
    理時之自白，核與事實相符，堪可採信。再查，被告因施用
    毒品案件，最後1次經觀察、勒戒後，認無繼續施用毒品傾
    向，於94年12月6日執行完畢釋放出所，並經臺灣基隆地方
    法院檢察署檢察官於94年11月30日以94年度毒偵字第2209、
    2221、2636號為不起訴處分確定在案，此有卷附臺灣基隆地
    方法院檢察署刑案資料查註紀錄表、臺灣高等法院被告前案
    紀錄表可按，從而，本案事證明確，被告於最後1次觀察、
    勒戒於94年12月6日執行完畢釋放後5年內再犯施用第二級毒
    品安非他命、甲基安非他命之犯行，至堪認定，應依法論科
    。
三、論罪與科刑：
    按刑法第321條第1項第3款之攜帶兇器竊盜罪，係以行為人
    攜帶兇器竊盜為其加重條件，此所謂兇器，其種類並無限制
    ，凡客觀上足對人之生命、身體、安全構成威脅，具有危險
    性之兇器均屬之，且祇須行竊時攜帶此種具有危險性之兇器
    為已足，並不以攜帶之初有行兇之意圖為必要。被告為竊盜
    犯行時於慈雲寺內先行竊盜之剪刀1支，用以撬開其他3個上
    鎖之抽屜竊取財物，業據被告供明在卷，顯為具有危險性之
    兇器（最高法院79年台上字第5253號判例意旨參照）。核被
    告攜帶剪刀撬開抽屜行竊之犯行，係犯刑法第321條笫1項第
    第3款之攜帶兇器竊盜罪。再按安非他命、甲基安非他命係
    毒品危害防制條例第2條第2項第2款所定之第第二級毒品，
    被告予以施用，核其所為係犯毒品危害防制第10條第2項之
    施用第二級毒品罪。其持有第二級毒品安非他命、甲基安非
    他命係供施用，其持有之低度行為為施用之高度行為所吸收
    ，不另論罪。又被告丙○○與袁志恆2人間，就慈雲寺行竊
    部分，有犯意之聯絡及行為之分擔，為共同正犯。渠等先後
    竊盜慈雲寺內之剪刀、抽屜內現金、手機、充電器及電池等
    物，係利用同一犯罪機會接續為之，為接續犯，只成立1竊
    盜罪。被告所犯上開2罪，犯意各別，行為不同，應分論併
    罰。查被告有事實欄所載有期徒刑執行完畢之情形，有臺灣
    高等法院被告全國前案紀錄表、臺灣基隆地方法院檢察署刑
    案資料查註紀錄表在卷可稽，其受有期徒刑之執行完畢後，
    5年以內故意再犯本件有期徒刑以上之罪，為累犯，應依刑
    法第47條笫1項之規定加重其刑。爰審酌被告前有竊盜及施
    用毒品之前科，仍不思以已力賺取生活之需，亦不知戒除毒
    品惡習而續為施用毒品，其所犯竊盜之犯罪對被害人財物之
    損失非鉅，其施用毒品之犯罪係戕害自身健康之行為，及被
    告事後均坦承犯行之態度等一切情狀，分別量處如主文所示
    之刑，並定其應執行之刑。末查，被告本件竊盜及施用第二
    級毒品之時間，係在96年4月24日之後，不得依中華民國96
    年罪犯減刑條例之規定予以減刑，在此敘明。
四、據上論斷，應依刑事訴訟法第273條之1第1項、第284條之1
    、第299條第1項前段，毒品危害防制條例第10條第2項、第
    23條第2項，刑法第11條前段、第28條、第321條笫1項第3款
    、第47條第1項、第51條笫5款，判決如主文。
本案經檢察官乙○○到庭執行職務
中    華    民    國    97    年    4     月    9     日
                  刑事第三庭法  官  鄭景文
以上正本證明與原本無異。
對於本件判決如有不服，應於收受送達後10日內，向本院提出上
訴書狀，上訴於臺灣高等法院，並按他造當事人之人數附具繕本
。其未敘述上訴理由者，並得於提起上訴後10日內向本院補提理
由書狀，且須按他造當事人之人數附具繕本。「請勿逕送臺灣高
等法院」
中    華    民    國    97    年    4     月    9     日
                            書記官  李繼業
附錄論罪法條：
刑法第321條：
犯竊盜罪而有左列情形之一者，處6月以上、5年以下有期徒刑：
一、於夜間侵入住宅或有人居住之建築物、船艦或隱匿其內而犯
    之者。
二、毀越門扇、牆垣或其他安全設備而犯之者。
三、攜帶兇器而犯之者。
四、結夥三人以上而犯之者。
五、乘火災、水災或其他災害之際而犯之者。
六、在車站或埠頭而犯之者。
前項之未遂犯罰之。
毒品危害防制條例第10條：
施用第一級毒品者，處6月以上5年以下有期徒刑。
施用第二級毒品者，處3年以下有期徒刑。


司法院資訊處製作；財團法人民間司法改革基金會備份。
